臺灣臺北地方法院刑事判決　　　　　　　　　　　　九十二年度交易字第二一七號
　　公　訴　人　臺灣臺北地方法院檢察署檢察官
　　被　　　告　甲○○
右列被告因過失傷害案件，經檢察官提起公訴（九十一年度偵字第二四一七八號），
本院判決如左：
    主  文
甲○○因過失傷害人，處有期徒刑月，如易科罰金，以佰元折算壹日。
    事  實
一、甲○○於民國（下同）九十一年六月三日十時十五分許，駕駛車號ＣＨ-一四三
    ○號自用小客車（下稱「Ａ車」），沿台北市中正區○○○路○段五四巷由西往
    東行駛，途經該巷與新生南路口時，本應注意汽車行駛至交叉路口，轉彎車應讓
    直行車先行，而當時為晴天之上午，該處日間有自然光線，為乾燥、無缺陷、無
    障礙物之柏油路面，其意識清楚，尚無不能注意之情事，竟疏於注意乙○○騎乘
    車號ＢＦＵ-一二九號重型機車（下稱「Ｂ車」），沿台北市○○○路由北往南
    方向駛來，未先禮讓Ｂ車先行，即貿然右轉前進，致使Ａ車車頭撞擊Ｂ車車頭，
    Ｂ車因而倒地，乙○○因此受有第十二胸椎壓迫性骨折之傷害。甲○○於肇事後
    ，於未被有偵查犯罪職權之機關或公務員發覺前，即主動向據報前來處理車禍之
    台北市政府警察局中正第一分局交通分隊警員蔡輝煌自首其肇事致人受傷之犯行
    ，並表示願意接受裁判。
二、案經乙○○訴由台灣台北地方法院檢察署檢察官偵查起訴。
    理  由
一、訊據被告甲○○矢口否認有於右開時、地駕駛Ａ車與告訴人乙○○所駕駛Ｂ車發
    生撞擊，辯稱：告訴人當日係與一台計程車發生擦撞，我並沒有撞到告訴人云云
    （見本院九十三年二月十六日審判筆錄）。惟查，右開事實，業經告訴人乙○○
    基於證人身份於本院審理時證述明確（見本院九十三年二月十六日審判筆錄），
    而告訴人上開證述，經以具結擔保其供述之真實性，並在負擔偽證罪之處罰心理
    下作證，其於本件卷存證據資料內並無任何品行證據或前科足以證明證人上開證
    詞係屬虛偽，本院自不得僅以證人係本件告訴人即全盤抹煞其在訴訟上所具有之
    原證人資格；且告訴人與被告先前並不認識，而無仇隙，果真如被告所稱告訴人
    係與一台計程車發生擦撞，衡情告訴人應會向該計程車司機要求理賠，而無故為
    誣陷被告之理，是其上開證言，應可採信。此外，並有診斷書三份（見偵查卷第
    六至八頁）、道路交通事故調查報告表一份（見偵查卷第二十八頁）、交通事故
    談話紀錄表二紙（見偵查卷第二十四、二十六頁）、道路交通事故補充資料表一
    份（見偵查卷第二十五頁）、交通事故分析研判表一份（見偵查卷第二十三頁）
    、照片六張（見偵查卷第二十九至三十一頁）在卷可按；又按汽車行駛至交岔路
    口，其行進、轉彎，應依左列規定：六、轉彎車應讓直行車先行。但直行車尚未
    進入交岔路口，而轉彎車已達中心處開始轉彎，直行車應讓轉彎車先行，道路交
    通安全規則第一百零二條第一項第六款定有明文。依卷附道路交通事故調查報告
    表所示，當時為晴天之上午，該處日間有自然光線，為乾燥、無缺陷、無障礙物
    之柏油路面，被告意識清楚，並無不能注意之情事，竟疏於注意上開規定，因而
    撞擊告訴人所騎乘之Ｂ車，其就本件事故之發生有過失甚明，台北市車輛行車事
    故鑑定委員會九十二年三月十三日北鑑審字第○九二三○○二七四○○號函附鑑
    定意見書亦同此認定（見偵查卷第三十四至三十八頁），足見被告前開所辯，顯
    係卸責之詞。綜上所述，本件事證明確，被告犯行應堪認定。
二、核被告所為，係犯刑法第二百八十四條第一項前段之過失傷害罪。另查被告於肇
    事後，在其上開犯行未為任何有偵查犯罪職權之公務員已知悉前，留於現場向到
    場處理之台北市政府警察局中正第一分局交通分隊警員蔡輝煌自首其肇事致人受
    傷之犯行，並表示願意接受裁判，此有該警員所填具之自首調查報告表在卷可稽
    （見偵查卷第二十七頁），是被告既已向該管公務員申述犯罪事實，而不逃避接
    受裁判，已合於刑法第六十二條前段所定對於未發覺之犯罪自首而接受裁判之要
    件，應依該條規定減輕其刑。爰審酌告訴人正值青年（為六十五年二月十四日生
    ），僅因被告一時之疏忽，而遭受如前所述之傷害，其精神及身體之痛苦實屬非
    輕，暨參酌被告之智識程度、犯後未能坦承犯行，並一再未於本院開庭時如期到
    庭，經本院拘提始為到案，且於本院開庭時原已答應以新台幣二十萬元與告訴人
    和解，竟事後反悔，徒費司法資源，足見其犯後態度非佳等一切情狀，量處如主
    文所示之刑，並諭知易科罰金之折算標準。
據上論斷，應依刑事訴訟法第二百九十九條第一項前段、刑法第二百八十四條第一項
前段、第四十一條第一項前段、第六十二條前段，罰金罰鍰提高標準條例第一項前段
、第二條，判決如主文。
本案經檢察官陳焜昇到庭執行職務
中　　　華　　　民　　　國　　九十三　　年　　　四　　　月　　二十二　　日
                                    臺灣臺北地方法院交通法庭
                                        審判長法  官  葉建廷
                                              法  官  林怡秀
                                              法  官  官信成
右正本證明與原本無異。
檢察官、被告如不服本判決，應於判決送達後十日內，向本院提出上訴狀。
                                              書記官　蔡嘉萍
中　　　華　　　民　　　國　　九十三　　年　　　四　　　月　　二十二　　日
附錄本案論罪科刑法條全文：
中華民國刑法第二百八十四條：
因過失傷害人者，處六月以下有期徒刑、拘役或五百元以下罰金，致重傷者，處一年
以下有期徒刑、拘役或五百元以下罰金。
從事業務之人，因業務上之過失傷害人者，處一年以下有期徒刑、拘役或一千元以下
罰金，致重傷者，處三年以下有期徒刑、拘役或二千元以下罰金。
